【裁判字號】    98,交聲,4009
【裁判日期】    981109
【裁判案由】    聲明異議
【裁判全文】
臺灣臺中地方法院交通事件裁定        98年度交聲字第4009號
                                    98年度交聲字第4010號
原處分機關  交通部公路總局台中區監理所
異  議  人
即受處分人  甲○○
上列異議人即受處分人因違反道路交通管理處罰條例案件，對於
交通部公路總局台中區監理所民國98年10月7日所為之裁決（中
監違字第裁60-HD0000000號、60-HD0000000號違反道路交通管理
事件裁決書），聲明異議，本院裁定如下：
    主    文
異議均駁回。
    理    由
一、原處分機關略以：異議人即受處分人甲○○（下稱受處分人
    ）所有車牌號碼3903-TH號自小客車，分別於98年8月22日10
    時6分與同年月23日11時36分，在台中縣沙鹿鎮○○路段（
    往沙鹿），因「限速60公里、經測速時速74公里、超速14公
    里未滿20公里（經雷達、雷射測速儀器採證）」、「限速60
    公里、經測速時速89公里、超速29公里未滿40公里（經雷達
    、雷射測速儀器採證）」之違規，為台中縣警察局交通警察
    隊依違反道路交通管理處罰條例第40條規定逕行舉發。受處
    分人於期限內到案申訴仍有不服，本所遂於98年10月2日以
    中監自字第0980038047號函復受處分人，另於98年10月7日
    以中監違字第裁60-HD0000000違反道路交通管理事件裁決書
    裁處罰鍰新台幣一千六百元，並記違規點數一點，及以中監
    違字第裁60-HD0000000違反道路交通管理事件裁決書裁處罰
    鍰新台幣一千八百元，並記違規點數一點。本案係依警方舉
    發之違規事實裁處，受處分人違規事實明確，請駁回其異議
    等語。
二、受處分人則以：本件雖有設置告示牌，但擺放的是移動式測
    速器，易讓人誤會是固定式測速器的告示牌，告示牌內容應
    與固定式內容有所差異，或為顯示前有移動式測速照相等字
    眼內容。又下坡路段車速快，且道路寬廣，應於三百公尺距
    離設置告示，而非一百公尺距離。告示牌在未有移動測速器
    時依然存在，並非如函文所回復未有測速照相期間隨機移除
    ，因此造成民眾困擾疑惑等語，聲明異議。
三、按汽車駕駛人，行車速度，超過規定之最高時速，或低於規
    定之最低時速，除有第43條第1項第2款情形外，處新台幣一
    千二百元以上二千四百元以下罰鍰；並予記違規點數一點，
    道路交通管理處罰條例第40條、第63條第1項第1款分別定有
    明文。次按對於行車速度超過規定之最高速限或低於規定之
    最低速限之違規行為，採用固定或非固定式科學儀器取得證
    據資料證明者，於一般道路須至少於一百公尺，於高速公路
    、快速公路須至少於三百公尺前，明顯標示之，道路交通管
    理處罰條第7條之2第3項亦有明定。另依違反道路交通管理
    事件統一裁罰基準及處理細則第2條第2項違反道路交通管理
    事件統一裁罰基準表規定，違反道路交通管理處罰條例第40
    條行車速度超過規定之最高速限未滿20公里之汽車駕駛人，
    於期限內到案聽候裁決者，處新台幣一千六百元罰鍰；超過
    規定之最高速限20公里以上未滿40公里之汽車駕駛人，於期
    限內到案聽候裁決者，處新台幣一千八百元罰鍰。
四、查本件受處分人所有車牌號碼3903-TH號自小客車，分別於9
    8年8月22日10時6分與同年月23日11時36分，在台中縣沙鹿
    鎮○○路段（往沙鹿），因「限速60公里、經測速時速74公
    里、超速14公里未滿20公里（經雷達、雷射測速儀器採證）
    」、「限速60公里、經測速時速89公里、超速29公里未滿40
    公里（經雷達、雷射測速儀器採證）」之違規，為台中縣警
    察局交通警察隊依違反道路交通管理處罰條例第40條逕行舉
    發等情，為受處分人所不爭執，並有台中縣警察局中縣警交
    相字第HD0000000號、第HD0000000號舉發違反道路交通管理
    事件通知單影本及採證相片附卷可稽，應堪認定。又受處分
    人違規地點前約122公尺處，已設置速限「60」及「前有測
    速照相」之告示牌，亦有台中縣警察局98年9月28日中縣警
    交字第0980067962號函及告示牌設置地點現場照片在卷足憑
    ，該路段並非高速公路或高速道路，其告示牌之設置顯然符
    合道路交通管理處罰條例第7條之2第3項「至少100公尺前」
    之規定，其設置距離已使駕駛人有相當時間充分反應，以遵
    守行車速限，受處分人辯稱固定式測速照相與移動式測速照
    相之告示應有所區○○○○路段為下坡路段，設置距離應為
    三百公尺云云，顯係刻意曲解法令，無可採取。至於原舉發
    機關於未設置移動式測速照相時是否移除告示牌，與本件受
    處分人是否超速違規之事實認定無涉。綜上所述，本件原處
    分機關以受處分人所有車牌號碼3903-TH號自小客車於上揭
    時地，分別有行車速度超過該路段規定之最高時速14公里與
    29公里之違規，依道路交通管理處罰條例第40條、第63條第
    1項之規定，各裁處受處分人罰鍰新台幣一千六百元、一千
    八百元及各記違規點數一點，即無不合。本件受處分人聲明
    異議為無理由，應予駁回。
五、據上論斷，應依道路交通管理處罰條例第87條第2項、道路
    交通案件處理辦法第19條，裁定如主文。
中    華    民    國    98    年    11    月    9     日
                    交通法庭    法  官  鍾堯航
上正本證明與原本無異。
如不服本裁定應於送達後五日內向本院提出抗告狀。
                                書記官  吳淑願
中    華    民    國    98    年    11    月    9     日


司法院資訊處製作；財團法人民間司法改革基金會備份。
